Inventaris van het archief van de Onderwijsraad, (1975) 1979-2000
Nationaal Archief, Den Haag
- Stukken van bijzondere aard.
  - Taakuitoefening., 2
    - Advisering algemeen., 2.1
      - Advisering aan de Staatssecretaris van Onderwijs en wetenschappen inzake de concept-Derde nota Onderwijsemancipatie., 1983-1985; 53; 1 omslag
      - Advisering aan de Staatssecretaris van Onderwijs en Wetenschappen inzake de (voor)ontwerpwet houdende regeling van de onderwijsverzorging (Wet op de onderwijsverzorging)., 1983-1986; 54-57; 4 omslagen
        - 1983, deel 1., 54
        - 1983, deel 2., 55
        - 1983-1984, 56
        - 1985-1986, 57
      - Ingekomen en minuten van uitgaande brieven betreffende de stand van zaken van verschillende adviezen inzake de hoofdlijnen van het beleid en de wet- en regelgeving op het gebied van het onderwijs., 1983-1986; 58; 1 omslag
      - Advisering aan de Minister van Onderwijs en Wetenschappen inzake het ontwerp-besluit houdende wijziging van enige besluiten in verband met de vervanging van onderwijzend personeel en de onderwijskundige gevolgen van bezuinigingsmaatregelen en de plaatsvervangersregeling., 1983-1987; 59; 1 omslag
      - Vergaderstukken betreffende besprekingen tussen de directeur voorzieningen van het directoraat-generaal Diensten Onderwijs en Inspectie (DI/VZ) en de Onderwijsraad., 1983-1988; 60; 1 omslag
      - Adviesaanvraag van het Ministerie van Onderwijs en Wetenschappen inzake de nota Hoofdlijnen voor een nieuw stelsel van studiefinanciering., 1984-1985; 61; 1 omslag
      - Advisering aan de Minister van Welzijn, Volksgezondheid en Cultuur inzake het Voorontwerp Wet democratisch functioneren van instellingen, in het bijzonder betreffende het voornemen de Wet niet van toepassing te doen zijn op onderwijsinstellingen., 1984-1985; 62; 1 omslag
      - Advisering aan de Staatssecretaris van justitie betreffende het regeringsstandpunt inzake de jeugdhulpverlening in het bijzonder die aspecten van de hulpverlening waarbij het onderwijs in het geding is., 1984-1985; 63; 1 omslag
      - Advisering inzake de concept-beleidsnotitie over: "Onderwijs en vormingsactiviteiten voor randgroepjongeren alsmede voorstellen met betrekking tot zorgbreedtevergroting"., 1984-1985; 64; 1 omslag
      - Advisering door de Eerste Afdeling aan de Minister van Onderwijs en Wetenschappen inzake de Schets van opzet en werkwijze van een op te richten Stichting voor Publieksvoorlichting over Wetenschap en Technologie., 1984-1986; 65; 1 omslag
      - Advisering aan de Minister van Onderwijs en Wetenschappen inzake de concept-beleidsnota Meer over management betreffende het management en de organisatie van scholen., 1984-1987; 66-67; 2 omslagen
        - 1984-1985, 66
        - 1987, 67
      - Advisering aan de Staatssecretaris van Onderwijs en Wetenschappen inzake de concept-raamregelingen ten behoeve van de integratie van de vooropleiding dans respectievelijk muziek en het AVO alsmede inzake de gewenste verhouding tussen het voorbereidend muziek- en dansvakonderwijs in relatie tot het Voortgezet Onderwijs., 1984-1988; 68; 1 omslag
      - Advisering aan de Staatssecretaris van Onderwijs en Wetenschappen inzake het ontwerp-verslag over de werking van de Wet medezeggenschap onderwijs., 1984-1988; 69; 1 omslag
      - Advisering inzake wetsvoorstellen betreffende de continuering van de opheffing van de leeftijdsgrens van 27 jaar in het leerlingwezen., 1984-1988; 70; 1 omslag
      - Advisering aan het Ministerie van Onderwijs en Wetenschappen inzake de concept-Bekostigingsbeschikkingen middenschoolexperimenten (VobaO) en de daarbij toegezonden concept-Eindexamenreglementen en inzake de verlenging van de bekostiging van de experimenten van de middenschoolexperimenten van diverse scholengemeenschappen., 1984-1989; 71-77; 7 omslagen
        - 1984, deel 1., 71
        - 1984, deel 2., 72
        - 1984-1986, deel 1., 73
        - 1984-1986, deel 2., 74
        - 1984-1987, 75
        - 1986-1989, 76
        - 1989, 77
      - Advisering door de afdeling Onderwijsondersteuning aan de Minister van Onderwijs en Wetenschappen inzake de positie van de opleiding voor leraren basisonderwijs onder de Wet op het hoger beroepsonderwijs., 1985; 78; 1 omslag
      - Advisering aan de Minister van Onderwijs en Wetenschappen inzake het Eindrapport van de Werkgroep Verzorging alsmede inzake het Leerplanvoorstel Techniek van de Stichting voor de Leerplanontwikkeling (SLO)., 1986; 79; 1 omslag
      - Advisering door de afdeling Primair Onderwijs en de afdeling onderwijsondersteuning inzake het verlenen van de bevoegdheid tot het geven van basisonderwijs en het speciaal (voortgezet) onderwijs aan personen die in het bezit van een buiten Nederland behaald bewijs van bekwaamheid., 1986-1987; 80; 1 omslag
      - Advisering aan de Minister van Onderwijs en Wetenschappen inzake de experimenteerplannen van twaalf scholen die bij brief een voorbereidingsjaar voor een experiment voortgezet basisonderwijs-primair beroepsonderwijs (VBaO/PBO) hebben toegewezen gekregen., 1986-1989; 81-82; 2 omslagen
        - 1986-1987, 81
        - 1987-1989, 82
      - Advisering aan de Minister van Onderwijs en Wetenschappen inzake het ontwerp-besluit houdende wijziging van het Rechtspositiebesluit onderwijspersoneel in verband met functies van personeel van het Instituut voor Onderzoek van het Onderwijs en van het Instituut voor Leerplanontwikkeling alsmede inzake Voorstellen met betrekking tot functiebechrijvingen behorende bij het ontwerp-besluit., 1986-1990; 83; 1 omslag
      - Advisering aan de Staatssecretaris van Onderwijs en Wetenschappen inzake de (tweede) beleidsnotitie Intercultureel Onderwijs betreffende de plaats van intercultureel onderwijs in het onderwijsbeleid en de functie en doelstelling van intercultureel onderwijs., 1986-1990; 84; 1 omslag
      - Advisering aan de Staatssecretaris van Onderwijs en Wetenschappen inzake het ontwerp-besluit houdende aanvulling van het Besluit medezeggenschap onderwijs in verband met de in de concept-regeling m.b.o. 1990-1991 beoogde aanvulling van het Rechtspostitiebesluit onderwijspersoneel met titel IV-E., 1986-1990; 85; 1 omslag
      - Advisering door de afdelingen Onderwijsondersteuning en Primair Onderwijs aan de Staatssecretaris van Onderwijs en Wetenschappen inzake de concept-notitie "Scholing leerkrachten onderwijs in de Eigen Taal en Cultuur., 1986-1990; 86; 1 omslag
      - Advisering aan de Staatssecretaris van Onderwijs en Wetenschappen inzake het Voorstel van wet tot wijziging van de Wet op het voortgezet onderwijs (WVO), de wet op het basisonderwijs (WBO), de Interimwet op het speciaal onderwijs (ISOVO), de Wet op het hoger beroepsonderwijs (WHBO) alsmede tot wijziging van enige andere wetten in verband met de integrale regeling van de huisvestingsvoorzieningen en herbestemming., 1987; 87; 1 omslag
      - Advisering aan de Minister van Onderwijs en Wetenschappen inzake het concept-Voorstel van de wet houdende wijziging van de Wet op het voortgezet onderwijs en de Wet op het basisonderwijs in verband met de invoering van basisvorming in het voortgezet onderwijs en de invoering van eindtermen in het basisonderwijs en het voortgezet onderwijs., 1987-1988; 88-90; 3 omslagen
        - 1987, deel 1., 88
        - 1987, deel 2., 89
        - 1987-1988, 90
      - Advisering aan de Minister van Onderwijs en Wetenschappen betreffende het wetsvoorstel houdende aanpassing van de onderwijswetgeving in de Algemene wet bestuursrecht (Awb)., 1987-1989; 91; 1 omslag
      - Advisering aan de Staatssecretaris van Onderwijs en Wetenschappen betreffende de concept-beleidsnotitie Woonwagenleerlingen in het basis- en voortgezet onderwijs., 1987-1989; 92; 1 omslag
      - Advisering aan de Minister van Onderwijs en Wetenscheppen inzake de wijziging van de Regeling tegemoetkomingen cursorisch ondernemersonderwijs d.d. 15 juli 1988 alsmede inzake het Voorstel van wet houdende grondslag voor de regeling van het cursorisch ondernemersonderwijs., 1987-1990; 93; 1 omslag
      - Vergaderstukken inzake het Voorstel van de wet op de basisvorming in het voortgezet onderwijs en de invoering van eindtermen in het basisonderwijs., 1987-1990; 94-95; 2 omslagen
        - 1987-1988, 94
        - 1989-1990, 95
      - Advisering aan de Minister van Welzijn, Volksgezondheid en Cultuur betreffende voorgenomen wijzigingen van de Welzijnswet met betrekking tot het overhevelen van een aantal specifieke uitkeringen inzake het onderwijsvoorrangsbeleid naar het Gemeentefonds., 1988; 96; 1 omslag
      - Advisering aan de Staatssecretaris van Onderwijs en Wetenschappen betreffende de concept-beleidsnotitie inzake hoogbegaafde leerlingen in het basis- en voortgezet onderwijs., 1988; 97; 1 omslag
      - Advisering aan de Staatssecretaris van Onderwijs en Wetenschappen inzake de concept-beleidsnotite "Groeibeheersing in speciaal en voortgezet speciaal onderwijs in samenhang met zorgverbreding in basisonderwijs en voortgezet onderwijs"., 1988; 98; 1 omslag
      - Advisering aan de Minister van Onderwijs en Wetenschappen betreffende de concept-beleidsnota Onderwijs en Wetenschappen en de Europese Interne Markt., 1988-1989; 99; 1 omslag
      - Advisering aan de Minister van Onderwijs en Wetenschappen betreffende de concept-beleidsnotitie Europa in het onderwijs., 1988-1989; 100; 1 omslag
      - Advisering aan de Minister van Onderwijs en Wetenschappen inzake het voorstel van wet houdende regeling van de beleidsvoorbereidende adviesorganen op het terrein van het onderwijs (Adviesraad Basisonderwijs, Adviesraad Voortgezet Onderwijs en Adviesraad Hoger Onderwijs) in het kader van herziening en vereenvoudiging van de adviesstructuur in het onderwijs., 1988-1989; 101; 1 omslag
      - Advisering aan de Staatssecretaris van Onderwijs en Wetenschappen inzake de concept-beleidsnotitie bij het ARBO-advies "Een boog van woorden tot woorden; over het onderwijs aan leerlingen uit etnische minderheden"., 1988-1989; 102; 1 omslag
      - Advisering aan de Minister van Onderwijs en Wetenschappen inzake het Ontwerp-besluit houdende nadere regeling op grond van de Arbeidsomstandighedenwet betreffende de arbeidsomstandigheden, de veiligheid en de gezondheid ten behoeve van de werknemers en leerlingen c.q. studenten in onderwijsinrichtingen., 1988-1990; 103; 1 omslag
      - Advisering aan de Minister van Onderwijs en Wetenschappen betreffende het wetsvoorstel houdende wijziging van de wet op het basisonderwijs, de Interimwet op het speciaal onderwijs en het voortgezet speciaal onderwijs, de Wet op het voortgezet onderwijs en de Wet op de onderwijsverzorging, ten behoeve van de opheffing of vermindering van onderwijsachterstanden in het basis- en voortgezet onderwijs., 1989; 104; 1 omslag
      - Advisering aan de Minister van Onderwijs en Wetenschappen inzake de nota Meer kansen afdwingen betreffende het beleid ten aanzien van achterstandsgroepen, opgesteld door het Ministerie van Sociale Zaken en Werkgelegenheid in overleg met de Ministeries van Algemene Zaken, Binnenlandse Zaken, Welzijn, Volksgezondheid en Cultuur en Volkshuisvesting, Ruimtelijke Ordening en Milieubeheer., 1989; 105; 1 omslag
      - Advisering aan de Staatssecretaris of Minister van Onderwijs en Wetenschappen inzake de concept-beleidsnotitie "Beroepsvereisten voor leraren", alsmede inzake een voorstel tot wijziging van de Tijdelijke Wet Arbeidsmiddeling Onderwijs (TWAO)., 1989-1994; 106; 1 omslag
      - Advisering aan de Minister van Onderwijs en Wetenschappen betreffende de concept-nota Een Europees platform voor het onderwijs d.d. 9 februari 1990., 107; 1 omslag
      - Advisering aan de Staatssecretaris van Onderwijs en Wetenschappen inzake de concept-tweede nota van wijziging op het bij de Tweede Kamer der Staten-Generaal ingediende Voorstel van wet tot wijziging van de Wet op het voortgezet onderwijs en de Wet op het basisonderwijs, in verband met de invoering van basisvorming in het voortgezet onderwijs, de invoering van kerndoelen in het basisonderwijs en het voortgezet onderwijs en de invoering van het voorbereidend beroepsonderwijs., 1990; 108-109; 2 omslagen
        - Deel 1., 108
        - Deel 2., 109
      - Advisering aan de Staatssecretaris van Onderwijs en Wetenschappen inzake de omslagbrief betreffende de leraar en de lerarenopleidingen., 1990; 110; 1 omslag
      - Vergaderstukken van de Centrale Commissie Onderwijsemancipatie., 1990; 111; 1 omslag
        Commissie binnen de Onderwijsraad
      - Voorbereiding van het advies inzake de invoering van kerndoelen in het basis - en voortgezet onderwijs., 1990; 112; 1 omslag
      - Advisering aan de Minister van Onderwijs en Wetenschappen inzake de Kabinetsreactie op het rapport van de Tijdelijke adviescommissie onderwijs en arbeidsmarkt., 1990-1991; 113; 1 omslag
      - Advisering aan de Minister van Onderwijs en Wetenschappen inzake het voorstel van wet houdende regels van tijdelijke aard inzake arbeidsbemiddeling in het onderwijs (TWAO)., 1990-1991; 114; 1 omslag
      - Advisering aan de Minister van Onderwijs en Wetenschappen inzake het vraagpunt of, bezien in de historische context van de Grondwet, "nieuwe richtingen" in het onderwijs in het kader van de bekostiging van nieuwe scholen niet als een afzonderlijke richting moeten worden aangemerkt., 1990-1991; 115; 1 omslag
      - Advisering aan de Staatssecretaris van Onderwijs en Wetenschappen inzake de concept-beleidsnotitie "Onderwijs in de Eigen Taal als onderdeel van een geïntegreerd talenonderwijs (oktober 1990)., 1990-1991; 116; 1 omslag
      - Advisering aan de Staatssecretaris van Onderwijs en Wetenschappen inzake het Initiatiefwetsvoorstel tot wijziging van de Wet op het Voortgezet Onderwijs en de Wet Medezeggenschap Onderwijs (Leerlingenstatuut)., 1990-1991; 117; 1 omslag
      - Advisering aan de Staatssecretaris van Onderwijs en Wetenschappen inzake het kabinetsstandpunt aangaande het rapport van de commissie Toetsing wetgevingsprojecten "Verantwoordelijkheid voor onderwijs"., 1990-1991; 118; 1 omslag
      - Advisering aan de Minister van Onderwijs en Wetenschappen betreffende de wenselijkheid van het opnemen van een onderwijsparagraaf in het EEG-verdrag (Gouvernementele Conferentie over de Europese Politieke Unie op 14 december 1990 te Rome)., 1990-1992; 119; 1 omslag
      - Advisering aan de Staatssecretaris van Onderwijs en Wetenschappen inzake het concept-wetsvoorstel tot wijziging van de Leerplichtwet 1969, met bijlagen., 1990-1994; 120; 1 omslag
      - Advisering aan de Minister van Landbouw, Natuurbeheer en Visserij, alsmede aan de Minister van Onderwijs en Wetenschappen, inzake een voorstel voor een opleidingsweg voor educatief werker in de basisedukatie, alsmede inzake de concept-beleidsnotitie Lerarenopleidingen Beroepsonderwijs en inzake de beleidsreactie op het rapport "Opleiding schoolleiders Primair Onderwijs", met bijlagen., 1990-1995; 121-122; 2 omslagen
        - 1990-1993, 121
        - 1993-1995, 122
      - Advisering aan de Minister van Onderwijs en Wetenschappen inzake het Wetsvoorstel voltooiing eerste fase herziening rechterlijke organisatie., 1991; 123-124; 2 omslagen
        - Deel 1., 123
        - Deel 2., 124
      - Advisering aan de Staatssecretaris van Onderwijs en Wetenschappen inzake het voorstel van Wet houdende wijziging van de Wet medezeggenschap onderwijs., 1991; 125; 1 omslag
      - Advisering aan de Minister van Onderwijs en Wetenschappen inzake het voorstel van wet tot instelling van een adviesraad voor het onderwijs (ARO) alsmede inzake het ontwerp-besluit houdende instelling van een voorlopige adviesraad voor het onderwijs., 1991-1992; 126; 1 omslag
      - Advisering aan de Staatssecretaris van Onderwijs en Wetenschappen en aan de Minister van Landbouw, Natuurbeheer en Visserij inzake het ontwerp-besluit houdende wijziging van het Besluit onderwijsbevoegdheden Wet Voortgezet Onderwijs in verband met de basisvorming in het voorbereidend onderwijs,inzake de concept-regeling tot wijziging van de Regeling bewijzen van bekwaamheid OWVO (Overgangswet Voortgezet Onderwijs), alsmede inzake de wijziging van het bevoegdhedenbesluit Wet Basisonderwijs en onderwijskundig besluit Interimwet Speciaal (Voortgezet) Onderwijs voor wat betreft de Friese Taal, met bijlagen., 1991-1992; 127; 1 omslag
      - Advisering aan de Staatssecretaris van Onderwijs en Wetenschappen inzake de concept-beleidsnotitie "Enter: De Toekomst" betreffende informatietechnologie in het onderwijs., 1991-1992; 128-129; 2 omslagen
        - 1991, 128
        - 1992, 129
      - Advisering aan de Staatssecretaris van Onderwijs en Wetenschappen inzake de ontwerp-besluiten kerndoelen basisvorming basisonderwijs en basisvorming voortgezet onderwijs., 1991-1992; 130; 1 omslag
      - Advisering aan de Staatssecretaris van Onderwijs en Wetenschappen inzake de verlenging van de overgangsregeling voor de schoolbegeleidingsdiensten tot 1 januari 1995, alsmede inzake de voorlopige Kabinetsreactie aangaande de onderwijsverzorging., 1991-1992; 131-132; 2 omslagen
        - 1991, 131
        - 1992, 132
      - Advisering aan de Staatssecretaris van Onderwijs en Wetenschappen inzake het concept-wetsvoorstel tot wijziging van onder meer de Wet op het basisonderwijs, de Interimwet op het Speciaal (Voortgezet) Onderwijs en de Wet op het Voortgezet Onderwijs in verband met sociale vernieuwing (Regeling samenwerking sociale vernieuwing onderwijs)., 1991-1992; 133-135; 3 omslagen
        - 1991, 133
        - 1991-1992, deel 1., 134
        - 1991-1992, deel 2., 135
      - Advisering aan de Staatssecretaris van Onderwijs en Wetenschappen inzake het Voorstel van wet houdende wijziging van een aantal onderwijswetten in verband met de invoering van het formatiebudgetsysteem., 1991-1992; 136; 1 omslag
      - Advisering aan de Minister van Onderwijs en Wetenschappen inzake de Kabinetsnotitie "Een goede voorbereide start" waarmee een actieprogramma wordt gegeven, gericht op het bestrijden van voortijdig schoolverlaten., 1991-1993; 137; 1 omslag
      - Advisering aan de Staatssecretaris van Onderwijs en Wetenschappen inzake de concept-nota ''Onderwijsemancipatie 1993-1996", inclusief de "Beleidsreactie vrouwen in onderwijsmanagement"., 1991-1993; 138; 1 omslag
      - Advisering aan de Minister van Onderwijs en Wetenschappen inzake de beleidsreactie nationaal actieprogramma moderne vreemde talen "Horizon Taal"., 1991-1994; 139; 1 omslag
      - Advisering aan de Minister van Onderwijs en Wetenschappen inzake de beleidsreactie "Vitaal Leraarschap"., 1991-1994; 140; 1 omslag
      - Advisering aan de Minister van Onderwijs en Wetenschappen inzake de conceptnota "Grenzen verleggen" over de nationalisering van het onderwijs., 1991-1994; 141-142; 2 omslagen
        - 1991-1993, 141
        - 1992-1994, 142
      - Advisering aan de Minister van Onderwijs en Wetenschappen inzake het Ontwerp-plan van herbeschikking vormingswerk voor jeugdigen en inzake het ontwerp-besluit houdende vaststelling van het Besluit vormingswerk voor jeugdigen (1994)., 1991-1994; 143-144; 2 omslagen
        - 1991-1993, 143
        - 1993-1994, 144
      - Advisering aan de Minister van Onderwijs en Wetenschappen inzake het voorstel van de Wet verzelfstandiging onderwijsinspectie., 1991-1994; 145; 1 omslag
      - Advisering aan de Minister van Onderwijs en Wetenschappen of aan de Minister van Landbouw, Natuurbeheer en Visserij inzake het Voorstel van wet tot wijziging van de Wet op het cursorisch beroepsonderwijs en de Kaderwet Volwasseneneducatie 1991 met betrekking tot de toelating/bekostiging van deelnemers boven de 27 jaar, alsmede inzake de concept-ministeriële regeling op basis van de Wet Cursorisch Beroeps Onderwijs., 1991-1994; 146; 1 omslag
      - Advisering aan de Staatssecretaris van Onderwijs en Wetenschappen inzake de ontwerp-besluiten kerndoelen basisonderwijs en basisvorming voortgezet onderwijs., 1991-1994; 147-149; 3 omslagen
        - 1991, deel 1., 147
        - 1991, deel 2., 148
        - 1992-1994, 149
      - Advisering aan de Staatssecretaris van Onderwijs en Wetenschappen inzake het Voorstel van wet Wijziging van enkele onderwijswetten in verband met de nascholing., 1991-1994; 150; 1 omslag
      - Vergaderstukken van de Directie Voortgezet Onderwijs van het Ministerie van Onderwijs, Cultuur en Wetenschappen met het secretariaat van de Onderwijsraad, alsmede vergaderstukken van de Onderwijsraad met de Inspectieraad met betrekking tot de voorbereiding van adviezen op het gebied van onderwijsaangelegenheden, met bijlagen., 1991-1995; 151; 1 omslag
      - Advisering aan de Staatssecretaris of Minister van Onderwijs en Wetenschappen inzake de wijziging van enkele onderwijswetten in verband met de invoering van persoonsgebonden nummers in het onderwijs alsmede advisering inzake het ontwerp-besluit tot wijziging van diverse besluiten in verband met de leerlingenadministratie en de leerlingentelling., 1991-1996; 152; 1 omslag
      - Vergaderstukken naar aanleiding van werkbezoeken van de Onderwijsraad aan diverse onderwijsinstellingen, met bijlagen., 1991-1996; 153; 1 omslag
      - Advisering aan de Minister van Binnenlandse Zaken inzake het concept-wetsvoorstel Stimulering sociale vernieuwing en het concept-uitvoeringsbesluit sociale vernieuwing., 1992; 154; 1 omslag
      - Advisering aan de Minister van Onderwijs en Wetenschappen inzake het ontwerp-besluit tot wijziging van het Arbeidsomstandighedenbesluit onderwijs onder meer in verband met de invoering van de tweede en derde fase van de Arbeidsomstandighedenwet voor het onderwijs., 1992; 155; 1 omslag
      - Advisering aan de Minister van Onderwijs en Wetenschappen inzake de bestuurlijke vernieuwing in het primair en voortgezet onderwijs., 1992-1993; 156; 1 omslag
        Het gaat daarbij om gezamenlijke richtinggevende uitspraken van de vertegenwoordigers van de onderwijskoppelorganisaties en de Minister van Onderwijs en Wetenschappen in het zogenaamde "Schevenings beraad bestuurlijke vernieuwing" met betrekking tot de gewenste ontwikkelingen in de bestuurlijke verhoudingen in het Primair en Voortgezet Onderwijs
      - Advisering aan de Minister van Onderwijs en Wetenschappen inzake de voorlopige beleidsreactie op het advies '"Ceders in de tuin"; naar meer schoolsucces voor allochtone en autochtone leerlingen'., 1992-1993; 157; 1 omslag
      - Advisering aan de Minister van Onderwijs en Wetenschappen inzake het ontwerp-besluit tot vaststelling van een AMVT ter aanpassing van een aantal besluiten aan de AWB (Algemene Wet Bestuursrecht), inzake het wetsvoorstel Aanpassingswet Algemene Wet Bestuursrecht III en inzake het voorontwerp Algemene Wet Bestuursrecht derde tranche., 1992-1993; 158; 1 omslag
      - Advisering aan de Staatssecretaris van Onderwijs en Wetenschappen inzake het ontwerp-besluit onderwijsvoorrangsgebieden., 1992-1993; 159; 1 omslag
      - Advisering aan de Minister van Onderwijs en Wetenschappen inzake een voorstel tot wijziging van de Algemene wet bestuursrecht (Awb) met betrekking tot de afschaffing van de adviesverplichting over algemene beleidsvoornemens van de rijksoverheid, waaronder regelgeving en het stellen van een dwingende termijn aan advisering, met bijlagen., 1992-1994; 160; 1 omslag
      - Advisering aan de Minister van Onderwijs en Wetenschappen inzake een initiatief-voorstel en een voorstel tot wijziging van de Wet Basisonderwijs (WBO), de Interimwet Speciaal (Voortgezet) Onderwijs (ISOVSO) en de Wet Voortgezet Onderwijs inzake de bestuursvorm van het openbaar onderwijs en van samenwerkingsscholen., 1992-1995; 161; 1 omslag
      - Advisering aan de Minister van Landbouw, Natuurbeheer en Visserij inzake het Ontwerp-Landbouwonderwijsplan 1994-1996., 1992-1996; 162-163; 2 omslagen
        - 1992, 162
        - 1994-1996, 163